

WENDY KATERINE MEDRANO LOPEZ

DISEÑADORA DE EXPERIENCIA DE USUARIO | FACILITADORA DE TALLERES DE INNOVACIÓN | BACHILLER EN INVESTIGACIÓN OPERATIVA

PERFIL PROFESIONAL

En formación y vocación soy diseñadora de experiencia de usuario de plataformas digitales que trabaja con metodologías ágiles como SCRUM.

De profesión diseño algoritmos matemáticos de optimización de sistemas

De corazón difundo, en comunidad, mindsets de innovación y emprendimiento.

LOGROS

- Finalista en 3 Hackatons, la última: Hackatrix Lima 2019.
- Gestora de eventos, de emprendimiento, empoderamiento femenino, integración de comunidad y Clown Thinking.
- Diplomado en gestión de proyectos.

DETALLES DE CONTACTO

Celular: (+51) 998-065-079 Email: wendy,medrano@unmsm.edu.pe Linkedin: https://bit.ly/2FhWIdO

COMPETENCIAS

- Habilidad para comunicar y construir sobre ideas.
- Habilidad de trabajo en equipo bajo presión.
- Curiosa y autodidacta.
- Apasionada por lo retos que desafíen mis conocimientos actuales.
- -Herramientas estadísticas.
- Conocimientos en HTML, CSS y JavaScript.
- Prototipado en Alta calidad con Figma.
- Testeo online en Maze.
- Investigación de campo y capacidad de síntesis.
- -Interacción para testeo de apps en vivo con Invision.

EXPERIENCIA LABORAL

FACILITADORA DE TALLERES DE DESIGN THINKING

SPINOUT UNMSM | Febrero 2019 - Actualidad

- Workshop para Enseña Perú Lima
- Workshop para Enseña Perú Huaráz
- Workshop para Kuyayki Clown Lima
- Workshop para en ODS CAMP ZR Lomas de Ancón Lima
- Workshop para WIE- IEEE Perú Lima
- Workshop para Perú por lo ODS Lima

ASISTENTE GERENCIAL

MUNICIPALIDAD ANCÓN | Diciembre 2017 - Abril 2018

- Atención al público.
- Creación de Sistema de control documentario.
- Gestora de relaciones públicas.
- -Gestora de Proyectos de mejoramiento urbano del distrito.

CONSULTORA DE GESTIÓN POR PROCESOS

AYEMI.EIRL | JUNIO 2017

- Mapeo de procesos para reducir desperdiciones de producción.

FORMACIÓN ACADÉMICA

UX DESIGN

LABORATORIA | Febrero 2019 - Actulidad

- 1er Puesto en Hackaton LIM009
- 3er Puesto en Hackaton: "Hackeando la desigualdad"
- Trabajo ágil con Start Ups reales, rediseñando página web.

DIPLOMADO EN GESTIÓN DE PROYECTOS

CCL | Marzo 2018

BACH. INVESTIGACIÓN OPERATIVA

UNMSM | Mayo 2013- Diciembre 2018

- Análisis y Simulación de Sistemas.
- Predicciones de tendencias.
- Algoritmos de Optimización Lineal y No Lineal.